【裁判字號】    98,審訴,3615
【裁判日期】    981030
【裁判案由】    毒品危害防制條例
【裁判全文】
臺灣高雄地方法院刑事判決            98年度審訴字第3615號
公  訴  人  臺灣高雄地方法院檢察署檢察官
被      告  甲○○
上列被告因毒品危害防制條例案件，經檢察官提起公訴（98年度
毒偵字第3917號），被告就被訴事實為有罪之陳述，經告知簡式
審判程序之旨，並聽取被告與公訴人之意見後，本院合議庭裁定
由受命法官獨任進行簡式審判程序，本院判決如下：
    主  文
甲○○施用第一級毒品，累犯，處有期徒刑捌月；扣案之第一級
毒品海洛因壹包（含包裝袋，驗前淨重零點零壹柒公克、驗後淨
重零點零零捌公克），沒收銷燬之。
    事  實
一、甲○○前於民國89年間，因施用毒品案件，經本院裁定送觀
    察、勒戒後，認有繼續施用毒品之傾向，再裁定令入戒治處
    所施以強制戒治，嗣經裁定停止戒治，於90年3 月16日保護
    管束期滿未經撤銷，而視為強制戒治執行完畢，由臺灣高雄
    地方法院檢察署檢察官以90年度戒毒偵字第448 號不起訴處
    分確定。又於92年間，因施用毒品案件，經本院以92年度訴
    字第659 號判處有期徒刑1 年確定，於94年6 月22日縮短刑
    期假釋，並於94年11月5 日假釋期滿未經撤銷而執行完畢。
    另於94年間，因施用毒品案件，經本院以95年度訴字第67號
    判處有期徒刑9 月確定，並於97年7 月31日執行完畢。詎甲
    ○○仍不知悔改，竟基於施用第一級毒品之犯意，於98年6
    月22日下午7 時許，在其位於高雄縣林園鄉○○村○○路2
    之12號住處內，以將第一級毒品海洛因置入針筒注射方式，
    施用第一級毒品海洛因1 次。嗣於98年6 月23日下午5 時45
    分許，在高雄縣林園鄉○○○路298 巷85弄2 號前，經警攔
    檢，進行查證身分時，甲○○在偵查犯罪之警察機關尚未發
    覺施用第一級毒品犯罪前，主動交出其持有之第一級毒品海
    洛因1 包（含包裝袋，驗前淨重0.017 公克、驗後淨重
    0.008 公克），並供出其犯罪，經警將甲○○交付之上開第
    一級毒品海洛因1 包扣案，並採集甲○○尿液送驗，檢驗結
    果呈嗎啡、可待因陽性反應，始獲上情。
二、案經高雄市政府警察局小港分局移送臺灣高雄地方法院檢察
    署檢察官偵查起訴。
    理  由
一、本件被告甲○○所犯係死刑、無期徒刑、最輕本刑為3年以
    上有期徒刑以外之罪，其於準備程序中就被訴事實為有罪之
    陳述，經本院告知簡式審判程序之旨，並聽取公訴人及被告
    意見後，合議庭裁定由受命法官獨任進行簡式審判程序，合
    先敘明。
二、訊據被告對於上揭時、地，施用第一級毒品海洛因之事實，
    坦承不諱；而被告為警查獲所採之尿液檢體，經送高雄市立
    凱旋醫院以酵素免疫法及氣相層析質譜法檢驗結果，呈現可
    待因、嗎啡陽性反應，此有高雄市立凱旋醫院98年7月9日濫
    用藥物尿液檢驗報告暨高雄市政府警察局小港分局毒品案嫌
    疑人尿液代碼與姓名對照表（代號：J-207號）各1份附卷可
    稽；且扣案之白色粉末1包，經送高雄市立凱旋醫院鑑驗之
    結果，確含有第一級毒品海洛因成分（驗前淨重0.017公克
    、驗後淨重0.008公克）無訛，有該醫院98年7月7日濫用藥
    物成品檢驗鑑定書1份在卷可佐，是被告施用第一級毒品之
    犯行，堪以認定，應予依法論科。
三、核被告所為，係犯毒品危害防制條例第10條第1 項之施用第
    一級毒品罪。被告持有第一級毒品後進而施用，其持有之低
    度行為應為施用之高度行為所吸收，故不另論其持有毒品罪
    。被告前因施用毒品案件，經法院判處有期徒刑1 年確定，
    並於94年11月5 日執行完畢，有臺灣高等法院被告前案紀錄
    表1 份在卷可佐，是被告於有期徒刑執行完畢後，5 年內故
    意再犯本件有期徒刑以上之罪，為累犯，應依法加重其刑。
    另被告當日經警攔檢查驗身分時，主動交出其持有之上開第
    一級毒品海洛因1 包，並供出其施用第一級毒品海洛因之事
    實，此有該日警詢筆錄及高雄市政府警察局小港分局解送人
    犯報告書各1 份在卷可查，是被告對於未經發覺之犯罪自首
    而接受裁判，合於刑法第62條前段自首之規定，爰減輕其刑
    ，並依法先加後減之。本院審酌被告前因施用毒品案件，經
    觀察、勒戒及強制戒治程序，由檢察官不起訴處分，再先後
    於92年、94年間，施用毒品經法院分別判處有期徒刑1 年、
    9 月確定，並分別於94年11月5 日、97年7 月31日執行完畢
    後，仍不知悛悔，再次施用毒品自戕其身，顯然缺乏戒絕毒
    品之決心，惟念及被告主動自首其施用第一級毒品之犯罪事
    實，且其行為尚未害及他人，並斟酌被告之犯罪動機、手段
    、持有毒品數量，以及被告之智識程度等一切情狀，量處如
    主文所示之刑。扣案之白色粉末1 包，業經高雄市立凱旋醫
    院鑑驗係屬第一級毒品海洛因無訛，已如前述，而包裝袋與
    其上殘留之毒品，已難以分析剝離，應依毒品危害防制條例
    第18條第1 項前段規定，不問屬於犯人與否，併宣告沒收銷
    燬之，至於送鑑耗損之海洛因粉末，既已滅失，自無庸再予
    宣告沒收銷燬之必要。
據上論斷，應依刑事訴訟法第273 條之1 第1 項、第299 條第1
項前段，毒品危害防制條例第10條第1 項、第18條第1 項前段，
刑法第11條、第47條第1 項、第62條前段，判決如主文。
本案經檢察官杜妍慧到庭執行職務。
中    華    民    國    98    年    10    月    30    日
                  刑事第十庭  法  官  高增泓
以上正本證明與原本無異。
如不服本判決，應於收受送達後10日內向本院提出上訴書狀。
中    華    民    國    98    年    10    月    30    日
                              書記官  王淑娟
附錄本判決論罪科刑法條全文：
毒品危害防制條例第10條
施用第一級毒品者，處6月以上5年以下有期徒刑。
施用第二級毒品者，處3年以下有期徒刑。


司法院資訊處製作；財團法人民間司法改革基金會備份。
